# 政策变更？？

提问人：z239239 时间：2013-02-25 20:14:59
陈版对对持股比例不到20%，但派一名董事的参股公司能否按权益法核算在《中瑞岳华研究》中进行论述。那么假设，自 2010 年开始A公司持有B公司15%股权，因未满足重大影响的条件一直按成本法核算，如 2012 年，B公司股权结构，董事会各方面都发生了变化，并且可以判断A 公司开始对B具有重大影响，但持股比例未发生变化。 2012 年A公司由成本法转权益法核算。 问题：如果 2012 年由成本法转为权益法，是否构成会计政策变更，是否需要追溯调整。

回答人：chenyiwei
不构成会计政策变更，因为会计核算所依据的基本原则和方法没有发生变化。导致核算方法发生变更的原因是经济事项自身的变化（从无重大影响变为具有重大影响）。 但是，按照现行的成本法转为权益法时的核算惯例，此时是需要追溯的。这种做法与一般原则不符，只是实务上的惯例。

回答人：chenyiwei
回复 jinjinjingui 的帖子
1 、长期股权投资的会计核算方法取决于对被投资企业是否具有控制、共同控制或者重大影响。在与被投资企业的关系未发生变化的情况下，不得改变核算方法，即使有董事会决议也不行。
2 、会计政策一般应在年初变更；会计估计应当在导致其变更的事项发生之日起变更，所以理论上会计估计是可以在年度中间变更的，但须提供理由作为支持，即导致其变更的事项系发生于年度中间。

提问人：jinjingui 时间：2013-03-17 14:45:44
回复 chenyiwei 的帖子
也请教陈版一个类似问题：A对某房产公司的投资比例占100%，采用企业会计制度， 2010 年以前是采用权益法核算的，后来因为实际上房产公司是作为一个项目公司的，A公司实际的持股比例也就只是40%，而且虽然比例超过20%实际上也没有参与决策权的，所以 12 年开始就改为按成本法核算了，把长期股权投资-损益调整的余额调整了期初未分配利润，请问陈老师这种变更是不是也不属于会计政策变更？而追溯调整，可以理解为对重大会计差错的调整呢？再就是企业可以在年中的时候变更会计政策吗？无义务对外公布年中报告的公司

回答人：chenyiwei
没有看懂此处的事实背景：股权比例是否发生过变化？还是一直股权比例就是 40 ％，另外 60 ％是代持的？如果历史上一直没有控制、共同控制或者重大影响的，则本来就应采用成本法核算，此时应作为前期差错更正处理。